【裁判字號】    97,訴,823
【裁判日期】    970523
【裁判案由】    毒品危害防制條例
【裁判全文】
臺灣板橋地方法院刑事判決               97年度訴字第823號
公  訴  人  臺灣板橋地方法院檢察署檢察官
被      告  甲○○
                    （另案在臺灣臺北看守所羈押）
上列被告因違反毒品危害防制條例案件，經檢察官提起公訴（97
年度毒偵字第944 號），本院訊問被告為有罪陳述後，改依簡式
審判程序審理，並判決如下：
    主  文
甲○○施用第一級毒品，累犯，處有期徒刑拾月。
    事  實
一、甲○○前於民國89年間因施用毒品案件，經本院以89年度毒
    聲字第5284號裁定觀察勒戒後，認無繼續施用毒品傾向，於
    89年11月18日執行完畢出所，並由臺灣板橋地方法院檢察署
    檢察官於同日以89年度毒偵緝字第1240號為不起訴處分確定
    ；嗣於90年間又因施用毒品案件，經本院以90年度毒聲字第
    3876號裁定觀察勒戒後，認有繼續施用毒品傾向，再由本院
    以90年度毒聲字第4166號裁定令入戒治處所施以強制戒治，
    嗣經裁定停止戒治，所餘戒治期間交付保護管束，於91年10
    月17日視為強制戒治執行完畢；刑案部分則經本院以91年度
    訴字第100 號判處有期徒刑7 月，於91年4 月8 日確定。復
    於90年間，因竊盜案件，經臺灣高等法院以91年度上易字第
    531 號判處有期徒刑4 月，於91年4 月9 日確定。上開二罪
    經臺灣高等法院以91年度聲字第1308號裁定應執行有期徒刑
    10月確定，於92年5 月19日縮刑期滿執行完畢。嗣於92年間
    再因施用毒品案件，經本院以92年度毒聲字第2376號裁定令
    入戒治處所施以強制戒治，於93年1 月19日因法律修正報結
    ；刑案部分則經本院以92年度訴字第2008號判處有期徒刑7
    月，於92年11月27日確定，並於93年9 月26日縮刑期滿執行
    完畢。復於94年間因施用毒品案件，分別經本院以94年度訴
    字第2275號判處有期徒刑1 年，及經本院94年度簡字第5721
    號判處有期徒刑6 月，分別於95年1 月9 日、95年4 月6 日
    確定；另因贓物案件經臺灣台南地方法院以95年度簡字第23
    0 號判處有期徒刑3 月，於95年3 月13日確定。上述三罪嗣
    經適用中華民國九十六年罪犯減刑條例減刑，由本院以96年
    度聲減字第377 號裁定應執行有期徒刑9 月確定，於96年7
    月16日縮刑期滿執行完畢。
二、詎甲○○仍不知悛悔，明知海洛因係毒品危害防制條例第2
    條第2 項第1 款所定之第一級毒品，依法不得施用、持有，
    竟基於施用第一級毒品海洛因之犯意，於96年10月28日18時
    30分許為警採尿時回溯26小時內之某時，在不詳地點，以針
    筒注射之方式施用海洛因1 次。嗣經警於96年10月28日上午
    10時30分許查獲其竊盜犯行，經採驗其尿液結果，呈嗎啡陽
    性反應，始悉上情。
三、案經臺北縣政府警察局土城分局報告臺灣板橋地方法院檢察
    署檢察官偵查起訴。
    理  由
一、訊據被告甲○○於本院審理中，對上揭事實均坦承不諱，此
    外，被告經警於96年10月28日晚間18時30分許採尿送驗結果
    （檢體編號：0000000000-0號），呈嗎啡陽性反應，有姓名
    及代碼對照表、臺灣檢驗科技股份有限公司濫用藥物尿液檢
    驗報告各1 件在卷可查（見97年毒偵字第944 號卷第7 、8
    頁）。足見被告所為自白與事實相符，而得採為認定之依據
    。次查，被告於89年間因施用毒品案件，經本院以89年度毒
    聲字第5284號裁定觀察勒戒後，認無繼續施用毒品傾向，於
    89年11月18日執行完畢出所；嗣於90年間又因施用毒品案件
    ，經本院以90年度毒聲字第3876號裁定觀察勒戒後，認有繼
    續施用毒品傾向，再由本院以90年度毒聲字第4166號裁定令
    入戒治處所施以強制戒治，嗣經裁定停止戒治，所餘戒治期
    間交付保護管束，於91年10月17日視為強制戒治執行完畢。
    於92年間再因施用毒品案件，經本院以92年度毒聲字第2376
    號裁定令入戒治處所施以強制戒治，於93年1 月19日因法律
    修正報結；復於94年間因施用毒品案件，經本院以94年度訴
    字第2275號判處有期徒刑1 年，於95年1 月9 日確定等節，
    有台灣高等法院被告前案紀錄表及刑案查註紀錄表各1 件在
    卷可稽。依最高法院95年度台非字第65號、95年度台非字第
    141 號等判決見解所認，毒品危害防制條例第20條第3 項所
    謂「五年後再犯」，解釋上應僅限於施用第一級、第二級毒
    品者，於觀察、勒戒或強制戒治執行完畢釋放後五年內，均
    未再為任何施用第一級、第二級毒品之犯行者，始足當之；
    倘五年內曾經再犯，經依法追訴處罰，縱其第三次（或第三
    次以上）再度施用毒品之時間，在初犯受觀察、勒戒或強制
    戒治執行完畢釋放五年以後，仍與「五年後再犯」之情形有
    別，且因已於「五年內再犯」，顯見其再犯率甚高，原實施
    觀察、勒戒或強制戒治，已無法收其實效，即應由檢察官逕
    行依法追訴。從而，被告於上開強制戒治執行完畢後三犯本
    件施用毒品犯行，事證明確，犯行堪以認定。
二、按海洛因屬毒品危害防制條例第2 條第2 項第1 款所列之第
    一級毒品，核被告甲○○所為，係犯毒品危害防制條例第10
    條第1 項之施用第一級毒品海洛因罪。其施用前後非法持有
    第一級毒品之低度行為，為施用之高度行為所吸收，不另論
    罪。又查，被告於94年間因施用毒品案件，分別經本院以94
    年度訴字第2275號判處有期徒刑1 年，及經本院94年度簡字
    第5721 號 判處有期徒刑6 月，分別於95年1 月9 日、95年
    4 月6 日確定；另因贓物案件經臺灣台南地方法院以95年度
    簡字第230 號判處有期徒刑3 月，於95年3 月13日確定。上
    述三罪嗣經適用中華民國九十六年罪犯減刑條例減刑，由本
    院以96年度聲減字第377 號裁定應執行有期徒刑9 月確定，
    於96年7 月16日縮刑期滿執行完畢乙節，有上開前案紀錄表
    在卷可稽。被告於上開有期徒刑執行完畢後，5 年內故意再
    犯本件有期徒刑以上之罪，為累犯，應依刑法第47條第1 項
    之規定加重其刑。本院審酌被告已有施用毒品紀錄，且經判
    處有期徒刑在案，竟又為本件犯行，顯見其未知戒除毒癮，
    意志力薄弱，並考量施用毒品乃自戕行為，所生危害非鉅，
    暨被告坦承施用毒品犯行，並接受戒除毒癮之替代療法等犯
    後態度等一切情狀，量處如主文所示之刑。
三、末按「除被告所犯為死刑、無期徒刑、最輕本刑為三年以上
    有期徒刑之罪或高等法院管轄第一審案件者外，於前條第一
    項程序進行中，被告先就被訴事實為有罪之陳述時，審判長
    得告知被告簡式審判程序之旨，並聽取當事人、代理人、辯
    護人及輔佐人之意見後，裁定進行簡式審判程序」，刑事訴
    訟法第273 條之1 第1 項定有明文。查本件被告涉犯之毒品
    危害防制條例第10條第1 項之施用毒品罪，法定本刑並非最
    輕本刑為3 年以上有期徒刑之罪，且被告於本院準備程序期
    日中已就被訴事實為有罪之陳述，經告知被告簡式審判程序
    之旨後，被告及公訴人對於本件改依簡式審判程序審理亦均
    表示無意見，是本院即依前揭刑事訴訟法規定，裁定本件進
    行簡式審判程序，附此敘明。
據上論斷，應依刑事訴訟法第273 條之1 第1 項、第299 條第1
項前段，毒品危害防制條例第10條第1 項，刑法第11條前段、第
47條第1 項，判決如主文。
本案經檢察官馬凱蕙到庭執行職務。
中    華    民    國    97    年    5     月    23    日
                  刑事第十四庭  法  官  汪怡君
上列正本證明與原本無異。
如不服本判決，應於送達後十日內敘明上訴理由，向本院提出上
訴狀。
                                書記官  李郁禎
中    華    民    國    97    年    5     月    29    日
附錄本案論罪科刑法條全文：
毒品危害防制條例第10條
施用第一級毒品者，處六月以上五年以下有期徒刑。
施用第二級毒品者，處三年以下有期徒刑。


司法院資訊處製作；財團法人民間司法改革基金會備份。
